【裁判字號】    99,訴,676
【裁判日期】    990913
【裁判案由】    違反毒品危害防制條例
【裁判全文】
臺灣屏東地方法院刑事判決               99年度訴字第676號
公  訴  人  臺灣屏東地方法院檢察署檢察官
被      告  甲○○
上列被告因違反毒品危害防制條例案件，經檢察官提起公訴（99
年度毒偵字第1005號），本院依法行簡式審判程序審理，判決如
下：
    主  文
甲○○施用第一級毒品，累犯，處有期徒刑玖月。
    事  實
一、甲○○前於民國84年間，因違反槍砲彈藥刀械管制條例、肅
    清煙毒條例等案件，分別經本院以84年度訴字第789 號判處
    2 年8 月、1 年8 月，臺灣高等法院高雄分院以85年度上訴
    字第53號判處有期徒刑3 年4 月確定，又於85年間，因違反
    麻醉藥品管理條例、肅清煙毒條例、偽造文書等案件，分別
    經本院以85年度簡上字第13號判處有期徒刑10月、85年度訴
    字第442 號判處有期徒刑5 月與3 年4 月、85年度訴字第43
    7 號判處有期徒刑8 月確定，上開各罪迭因合併執行、接續
    執行、假釋出監、撤銷假釋執行殘刑及減刑，迨於96年7 月
    16日縮刑期滿執行完畢。另於93年間，因施用毒品案件，迭
    由法院裁定送觀察勒戒、強制戒治，執行至94年2 月5 日停
    止其處分出所，並經臺灣屏東地方法院檢察署檢察官以94年
    度戒毒偵字第19號為不起訴處分確定。又於99年1 月20日施
    用毒品，經本院以99年度訴字第376 號判處有期徒刑8 月（
    尚未執行）。詎其仍不知悔改，明知海洛因業已公告列為毒
    品危害防制條例之第一級毒品，不得持有、施用，竟基於施
    用第一級毒品之犯意，於99年3 月12日18時許，在屏東縣潮
    州鎮「明德中學」附近，以將海洛因摻水置入針筒後注射血
    管之方式，施用第一級毒品海洛因1 次。嗣於99年3 月13日
    15時許，甲○○在屏東縣萬丹鄉○○路段遇到盤查，並為警
    發現手臂有明顯針筒注射痕跡，後經其同意採尿送驗，結果
    呈現嗎啡陽性反應，始悉上情。
二、案經屏東縣政府警察局屏東分局報告臺灣屏東地方法院檢察
    署檢察官偵查起訴。
    理  由
一、本件係依刑事訴訟法第273 條之1 第1 項行簡式審判程序，
    其證據調查依同法第273 條之2 所定原不受審判外陳述排除
    之限制；又被告對於卷內各項證據亦不爭執證據能力，復無
    事證顯示有何違法取得或類此瑕疵之情，故卷內所列各項證
    據，自均有證據能力，合先敘明。
二、上揭犯罪事實，業經被告坦承不諱，復據前開採尿檢驗結果
    ，亦呈嗎啡陽性反應，有臺灣檢驗科技股份有限公司濫用藥
    物尿液檢驗報告、被告之尿液送驗代號與姓名對照表等件為
    憑（見警卷第14、11頁），另外尚有偵查報告、查獲施用毒
    品案件報告表所示查獲情形在卷可參（見警卷第2 、13頁）
    。是認被告之自白與事實相符，堪予採信，從而本件罪證明
    確，被告犯行洵足認定，應依法論科。
三、按毒品危害防制條例就施用毒品者，只於「初犯」及「5 年
    後再犯」2 種情形有其追訴條件之限制，倘初犯後5 年內已
    再犯，縱第3 次或第3 次以上施用毒品之時間在初犯釋放5
    年後，仍與「5 年後再犯」有別，顯見其再犯率甚高，原實
    施之觀察勒戒或強制戒治未收實效，自應逕行追訴處罰（最
    高法院97年9 月9 日97年度第5 次刑事庭會議決議參照）。
    本件被告前於94年間因施用毒品而受觀察勒戒、強制戒治執
    行後，旋於99年間復施用毒品、經法院判刑，業如前述，並
    有前案紀錄表、本院99年度訴字第376 號判決書附卷可稽，
    是依上揭說明，本案自應逕行追訴處罰。
四、按海洛因係毒品危害防制條例第2 條第2 項第1 款所定第一
    級毒品。核被告所為，係犯毒品危害防制條例第10條第1項
    之施用第一級毒品罪。被告持有毒品之低度行為應被施用之
    高度行為所吸收，不另論罪。被告曾受如事實欄所載判刑執
    行等情，有上開前案紀錄資料供參，其於徒刑執行完畢後，
    5 年內故意再犯本件有期徒刑以上之罪，為累犯，應依刑法
    第47條第1 項加重刑度。爰審酌被告早於80年間起，已有違
    反麻醉藥品管理條例、槍砲彈藥刀械管制條例、贓物、肅清
    煙毒條例、偽造文書、竊盜等多項犯罪前科，屢受判刑執行
    ，素行甚差，有上開前案紀錄資料足稽，但仍不思自律，猶
    陷於毒癮之害而犯下本案，顯見未自歷次刑案記取教訓，實
    不宜輕縱，惟念及被告犯後坦承罪行，態度非劣等一切情狀
    ，量處如主文所示之刑，以資懲儆。
據上論斷，應依刑事訴訟法第273 條之1 第1 項、第299 條第1
項前段，毒品危害防制條例第10條第1 項，刑法第11條前段、第
47條第1 項，判決如主文。
本案經檢察官曾士哲到庭執行職務
中    華    民    國    99    年     9    月    13    日
                  刑事第四庭    法  官  江振源
以上正本證明與原本無異
如不服本判決，應於判決送達後10日內向本院提出上訴書狀（應
附繕本），其未敘述上訴理由者，應於上訴期間屆滿後20日內補
提理由書狀於本院，上訴於臺灣高等法院高雄分院。
中    華    民    國    99    年    9     月    15    日
                                書記官  潘豐益
附錄本判決論罪科刑法條：
毒品危害防制條例第10條
施用第一級毒品者，處六月以上五年以下有期徒刑。
施用第二級毒品者，處三年以下有期徒刑。

司法院資訊處製作；財團法人民間司法改革基金會備份。
